【裁判字號】    90,易,960
【裁判日期】    901221
【裁判案由】    就業服務法
【裁判全文】
臺灣臺北地方法院刑事判決                            九十年度易字第九六號
    公  訴  人  臺灣桃園地方法院檢察署檢察官
    被      告  甲○○
右列被告因違反就業服務法案件，經檢察官聲請簡易判決處刑（臺灣桃園地方法院檢
察署八十九年度偵字第七０二六號），臺灣桃園地方法院改依通常程序審理並諭知管
轄錯誤移送本院，本院判決如左：
    主  文
甲○○違反雇主不得聘僱許可失效之外國人之規定，其聘僱人數為一人，科罰金新臺
幣伍萬元，如易服勞役以新臺幣玖佰元即銀元參佰元折算壹日。
    事  實
一、甲○○明知雇主不得聘僱許可失效之外國人，於民國八十六年一月四日至八十六
    年四月間，以每月新臺幣二萬一千元代價僱用原為案外人葉淑麗所申請聘僱於八
    十三年十一月十七日入境臺灣地區嗣因連續曠職三日失去聯繫於八十四年十月二
    十五日經行政院勞工委員會以臺八十四勞職外字第一五四七六九號函撤銷其受聘
    僱許可而為許可失效之菲律賓籍女子ＰＨＯＤＯＲＡ‧Ｍ‧ＦＥＴＩＳＡＮ在其
    位於臺北市中山區○○○路○段一三七巷二十三號二樓住處擔任照顧接送小孩、
    整理家務及清洗甲○○所經營美容店內使用毛巾等工作。迄八十九年二月十四日
    上午十一時許，經警在桃園縣中壢市○○路（聲請書誤載為原化路）及長江路口
    查獲該外勞，始悉上情。
二、案經桃園縣警察局中壢分局報告臺灣桃園地方法院檢察署檢察官聲請簡易判決處
    刑而由臺灣桃園地方法院為管轄錯誤判決並移送本院。
    理  由
一、被告甲○○經合法傳喚，無正當理由不到庭，本院認本件係應科處罰金刑之案件
    ，爰不待其陳述逕行判決，合先敘明。
二、訊據被告，渠矢口否認有何聘僱菲律賓籍女子ＰＨＯＤＯＲＡ‧Ｍ‧ＦＥＴＩＳ
    ＡＮ犯行，並辯稱：不知該外籍女子會帶同警員前去渠住處，渠經營美容生意常
    與菲律賓人有接觸，遭查獲之菲律賓女子應該是有到過渠經營之美容店，且渠會
    將菲律賓外勞帶回住處做臉等語云云。經查：該菲律賓籍女子ＰＨＯＤＯＲＡ‧
    Ｍ‧ＦＥＴＩＳＡＮ，原係由案外人葉淑麗所申請聘僱於八十三年十一月十七日
    入境臺灣地區嗣因連續曠職三日失去聯繫於八十四年十月二十五日經行政院勞工
    委員會以臺八十四勞職外字第一五四七六九號函撤銷其受聘僱許可而為許可失效
    之外國人之事實，有行政院勞工委員會九十年十一月十六日台九十勞職外字第０
    二二五四九七號函及居留外勞資料查詢表等附卷可稽。次查，證人即菲律賓籍女
    子ＰＨＯＤＯＲＡ‧Ｍ‧ＦＥＴＩＳＡＮ就受僱於被告之事實，業已就僱用經過
    證稱：自八十六年一月四日至同年四月間以二萬一千元受僱於被告而擔任照顧小
    孩、炊飯、打掃等語綦詳（見偵卷第七至十頁），且ＰＨＯＤＯＲＡ‧Ｍ‧ＦＥ
    ＴＩＳＡＮ亦詳細供述被告係經營女子按摩店，且其自早上六時就為被告之女Ｓ
    ＡＬＬＹ準備早餐，六時三十分澆花，六時四十分準備被告女兒ＭＩＣＨＥＬＬ
    Ｅ及被告之早餐，七時四十五分帶ＭＩＣＨＥＬＬＥ上學並打掃店內並整理毛巾
    ，九時起若店內客人太多會幫忙二小時，十二時若沒有客人則洗車或被告帶其去
    市場，下午五時ＭＩＣＨＥＬＬＥ放學回家其即返回被告住處準備晚餐及清洗用
    過毛巾（見偵卷第一六至二五頁），是核ＰＨＯＤＯＲＡ‧Ｍ‧ＦＥＴＩＳＡＮ
    證述內容與被告於本院調查時所供述之家庭成員有二個女兒且小女兒名叫ＭＩＣ
    ＨＥＬＬＥ且於八十六年時就讀幼稚園等情均核屬相符（見本院九十年六月四日
    訊問筆錄），且依被告答辯以觀，則其既另外設立美容院，則有無將菲律賓外勞
    帶返家中做臉之必要已非無疑，另ＰＨＯＤＯＲＡ‧Ｍ‧ＦＥＴＩＳＡＮ若僅係
    曾前去其當時新生北路住處做臉，自無知悉被告各該家庭成員姓名及詳細作息時
    間之理，且ＰＨＯＤＯＲＡ‧Ｍ‧ＦＥＴＩＳＡＮ於遭警查獲時所另外供述之違
    法雇主林嬰君及楊秀華二人亦已經臺灣板橋地方法院以九十年度易字第一八０一
    號刑事判決判決有罪，足證ＰＨＯＤＯＲＡ‧Ｍ‧ＦＥＴＩＳＡＮ之證述與事實
    相符，此亦有該判決書影本在卷可考，另被告供稱未曾僱用ＰＨＯＤＯＲＡ‧Ｍ
    ‧ＦＥＴＩＳＡＮ乙節亦經法務部調查局實施測謊鑑定而呈現情緒波動之說謊反
    應，此有法務部調查局九十年十月八日（９０）陸（三）字第９００４９９９７
    號測謊報告書附卷足參，是被告所辯顯係事後卸責之詞，委無足取，本件事證明
    確，應依法論科。
三、按外國人未經雇主申請許可，不得在中華民國境內工作，且雇主不得聘僱或留用
    未經許可或許可失效之外國人，就業服務法第四十二條、第五十三條第一款分別
    定有明文，核被告所為，係違反就業服務法第五十三條第一款之規定，其聘僱人
    數為一人，應依同法第五十八條第一項前段處斷。爰審酌被告之品行尚屬良好、
    犯罪動機係因一時失慮、目的、犯罪情節及所造成危害尚非過鉅及犯後仍矢口否
    認等一切情狀，量處如主文所示之刑，並諭知易服勞役之折算標準，以資懲處。
據上論斷，應依刑事訴訟法第三百零六條、第四百五十二條、第二百九十九條第一項
前段，就業服務法第五十八條第一項前段，刑法第十一條前段、第四十二條第二項，
罰金罰鍰提高標準條例第二條，現行法規所定貨幣折算新臺幣條例第二條，判決如主
文。
本案經檢察官邱舜韶到庭執行職務
中    華    民    國      九十      年      十二      月    二十一      日
                                  臺灣臺北地方法院刑事第六庭
                                           審判長法  官  黃俊明
                                                 法  官  黃程暉
                                                 法  官  劉煌基
右正本證明與原本無異。
如不服本判決應於送達後十日內向本院提出上訴狀。
                                                 書記官  張漪蕙
中    華    民    國      九十      年      十二      月    二十一      日
附錄本案論罪科刑法條全文：
就業服務法第五十八條第一項
違反第五十三條第一款、第二款或第三款規定，其聘僱或留用人數為一人者，處六月
以下有期徒刑、拘役或科或併科新台幣九萬元以下罰金；其聘僱或留用人數為二人以
上者，處三年以下有期徒刑、拘役或科或併科新台幣三十萬元以下罰金。
法人之代表人、法人或自然人之代理人、受僱人或其他從業人員，因執行業務犯前項
之罪者，除處罰其行為人外，對該法人或自然人亦科以前項之罰金。


司法院資訊處製作；財團法人民間司法改革基金會備份。
